【裁判字號】    89,交易,278
【裁判日期】    900213
【裁判案由】    過失致死
【裁判全文】
臺灣嘉義地方法院刑事判決                        八十九年度交易字第二七八號
    公  訴  人  臺灣嘉義地方法院檢察署檢察官
    被      告  甲○○
右列被告因過失致死案件，經檢察官提起公訴（八十九年度偵字第四七五九號），本
院判決如左：
    主  文
甲○○因過失致人於死，處有期徒刑陸月，如易科罰金以參佰元折算壹日。
    事  實
一、甲○○於民國八十九年五月十六日十五時五十分許，騎乘車號ＭＢＫ—六五０重
    型機車，由嘉義縣六腳鄉灣南村往蒜頭村方向行駛，途經嘉義縣六腳鄉灣南村二
    鄰三十一之四號前交岔路口，本應注意汽車行進中駕駛人應注意車前狀況，隨時
    採取必要之安全措施，又汽車行駛時，駕駛人應注意行經無號誌之交岔路口，應
    減速慢行，做隨時注意停車之準備，而依當時情形，並無不能注意之情形，竟疏
    於注意車前狀況及減速慢行，適有陳水撓騎乘腳踏車自上開交岔路口右轉與甲○
    ○同向行駛，遭甲○○自後以機車右側擦撞其左手臂處，陳水撓因而人車倒地，
    致受有左手前臂後部擦傷及挫傷性顱內出血之傷害，送醫後延至八十九年五月二
    十四日不治死亡。
二、案經台灣嘉義地方法院檢察署檢察官相驗後自動檢舉偵辦。
    理  由
一、訊據被告甲○○對其於右揭時、地騎乘機車與被害人陳水撓發生擦撞，致被害人
    受有左手臂後部擦傷及挫傷性顱內出血並不治死亡等事實坦承不諱，核與被害人
    家屬乙○○供述之情節相符，並有道路交通事故調查表一份、現場照片在卷可稽
    。而被害人因本件車禍死亡，亦經台灣嘉義地方法院檢察署檢察官督同法醫師到
    場相驗屬實，製有相驗筆錄、驗斷書、相驗屍體證明書附卷足憑。被告雖辯稱係
    被害人自交岔路口駛出後，突然左轉欲橫跨馬路，被告始不及閃避而以其身體擦
    撞被害人腳踏車把手云云，然查被告與被害人之車輛均無明顯之損壞，有檢察官
    勘驗筆錄附於相驗卷第十一頁可稽，若被害人果駕腳踏車突然左轉橫跨馬路，則
    腳踏車最突出之前輪部位何以未被後至之甲○○機車撞及？又被害人遭被告擦撞
    後，係連車向右邊傾倒等情，業據被告於本院審理時供述甚明（本院九十年一月
    三十日審理筆錄參見），而被害人左手前臂後部受有擦傷已如前述，則被害人該
    處擦傷應係遭被告機車擦撞之點，是被害人顯非突然左轉橫跨馬路而遭被告撞及
    ，否則何以被害人身體最突出之握住車把手部位未有任何傷害？是被告前開所辯
    尚非可採。按汽車行經無號誌之交岔路口，應減速慢行，作隨時停車之準備；又
    汽車行駛時，駕駛人應注意車前狀況，並隨時採取必要之安全措施，道路交通安
    全規則第九十三條第一項第四款、第九十四條第三項分別定有明文。查被告係駕
    駛汽車（包括機器腳踏車，道路交通安全規則第二條第一項第一款參照）之人，
    本應注意遵守上開規定，而車禍發生當時為白天，天候為晴，路面乾燥無缺陷，
    無道路障礙物，視距良好等情，有道路交通事故調查報告表一份在卷可憑，被告
    駕車途經肇事地點，本應注意上開情事，而依當時情狀，並無不能注意之情形，
    竟疏未注意車前狀況並減速慢行，而不慎擦撞被害人，致被害人人車倒地，受有
    左手前臂後部擦傷及挫傷性顱內出血傷害並不治死亡，被告自有應注意能注意而
    不注意之過失甚明。又被告之過失行為復與被害人之死亡間，有相當之因果關係
    ，從而，事證明確，被告之犯行洵堪認定。
二、核被告所為，係犯刑法第二百七十六條第一項之過失致人於死罪。茲審酌被告過
    失程度，肇事之經過，犯罪所生之危害不輕，事後雖主動攙扶被告至藥房上藥，
    積極處理本件車禍，然迄今未與被害人家屬達成民事和解，及犯後大致坦誠態度
    等一切情況，量處如主文所示之刑。
三、據上論斷，應依刑事訴訟法第二百九十九條第一項前段，刑法第二百七十六條第
    一項、第四十一條第一項前段、罰金罰鍰提高標準條例第一條前段，判決如主文
    。
本案經檢察官吳基華到庭執行職務。
中    華    民    國      九十      年      二      月        十三      日
                                      臺灣嘉義地方法院刑事第一庭
                                          法  官  劉  瓊  雯
右正本證明與原本無異。
如不服本判決，應於判決送達後十日內向本院提出上訴狀( 應附繕本 )。
中    華    民    國      九十      年      二      月        十六      日
                                          書記官  陳  冠  學
附錄本案論罪科刑法條：
刑法第二百七十六條第一項
因過失致人於死者，處二年以下有期徒刑、拘役或二千元以下罰金。


司法院資訊處製作；財團法人民間司法改革基金會備份。
